【裁判字號】    97,抗,97
【裁判日期】    970214
【裁判案由】    聲請減刑及定應執行刑
【裁判全文】
臺灣高等法院高雄分院刑事裁定            97年度抗字第97號
抗  告  人
即  受刑人  甲○○
                    （現在臺灣屏東監獄執行中）
上列抗告人因檢察官聲請減刑及定應執行刑案件，不服臺灣屏東
地方法院96年度聲減字第2473號中華民國96年12月28日裁定，提
起抗告，本院裁定如下：
    主  文
原裁定撤銷。
甲○○所犯如附表編號1 、2 所示之罪，均減刑詳如附表之「減
刑後徒刑」欄所載，與如附表編號3 所示不得減之罪，如附表編
號4 所示已減刑之罪，應執行有期徒刑玖年捌月，併科罰金新臺
幣壹萬伍仟元，罰金如易服勞役，以銀元佰元即新臺幣玖佰元
折算壹日。
    理  由
一、查受刑人甲○○犯附表所示之罪，各經臺灣屏東地方法院及
    最高法院判決確定在案，經檢察官以其犯罪時間，均在民國
    96年4 月24日以前，附表編號3 所示之罪不應予以減刑，及
    附表編號4 所示之罪業經減刑外，其餘如附表編號1 、2 所
    示之罪，悉合於減刑條件，聲請予以減刑，並就附表編號1
    、2 、3 、4 各罪，聲請定其應執行刑。原審法院以檢察官
    之聲請經核尚無不合，應予准許，乃依中華民國96年罪犯減
    刑條例第2 條第1 項第3 款、第8 條第1 項、第3 項、第11
    條、第12條、修正前刑法第42條第2 項、第51條第5 款、修
    正前罰金罰鍰提高標準條例第2 條，現行法規所定貨幣單位
    折算新臺幣條例第2 條，就如附表編號1 、2 所示之罪分別
    予以減刑後，並與附表編號3 所示不應減刑及編號4 所示業
    經減刑之罪所處之刑，定應執行刑為有期徒刑10年，併科罰
    金1 萬5,000 元，罰金如易服勞役，以銀元300 元即新臺幣
    900 元折算壹日，固非無見。
二、然查，本件受刑人所犯如附表編號1 、2 所示二罪，在尚未
    減刑前，曾經原審法院於90年11月30日以90年度訴字第847
    號判決，定應執行刑為有期徒刑1 年（兩罪分別為有期徒刑
    8 月及6 月），已較二罪刑期之總合減少2 月，而附表編號
    3 、4 二罪，亦經本院於96年10月3 日以96年度聲減字定應
    執行刑為有期徒刑9 年2 月，較二罪之刑期總合減少4 月，
    有上開判決及裁定附卷可稽，本次原審法院定前揭附表所示
    四罪定應執行刑，僅較四罪之總刑期減少1 月，從形式觀察
    ，雖未踰越刑法第51條所定法律之外部性界限，然本次就附
    表編號1 、2 二罪減刑，其共獲7 個月有期徒刑之寬典，如
    與上開兩次定執行刑之刑期總和比較，幾無差異，而法院為
    裁判時，應考量法律之目的及法律秩序之理念，此為自由裁
    量之內部界限，原裁定所定執行刑與前揭內部性界限難謂無
    違，受刑人抗告意旨指摘原裁定不當，非無理由，應由本院
    將原裁定撤銷，且為訴訟經濟，認有自為裁定之必要，爰依
    刑事訴訟法第413 條、中華民國96年罪犯減刑條例第2 條第
    1 項第3 款、第8 條第1 項、第3 項、第11條、第12條、修
    正前刑法第42條第2 項、第51條5 款、修正前罰金罰鍰提高
    標準條例第2 條、現行法規所定貨幣單位折算新臺幣條例第
    2 條，裁定如主文。
三、抗告意旨雖又以原裁定附表編號4 所示之併科罰金新臺幣1
    萬5,000 元，諭知如易服勞役，以銀元300 元即新臺幣900
    折算1 日，如與95年7 月1 日修正公布施行之刑法第42條第
    3 項前段規定：「易服勞役以新臺幣1,000 元、2,000 元或
    3,000 元折算一日」比較，顯較不利於受刑，因而指摘原裁
    定此部分不當，然查受刑人所犯如附表編號4 之罪，係於91
    年2 月27日判決確定，而減刑後之易科罰金或易服勞役之折
    算標準，仍宜照原標準定之，96年6 月21日頒佈之「法院辦
    理96年減刑案件應行注意事項」第16點已有明定，則原裁定
    依原標準諭知易服勞役之折算標準，核無不合，抗告意旨上
    開指摘，顯有誤會，應不足取，併此明。
中    華    民    國    97    年    2     月    14    日
                  刑事第四庭    審判長法  官  蕭權閔
                                      法  官  吳進寶
                                      法  官  陳吉雄
以上正本證明與原本無異。
如不服本裁定應於送達後5 日內向本院提出抗告狀。
中    華    民    國    97    年    2     月    15    日
                                      書記官  郭蘭蕙
                                                      q


司法院資訊處製作；財團法人民間司法改革基金會備份。
